臺灣臺北地方法院刑事判決
110年度審易字第1942號
公  訴  人  臺灣臺北地方檢察署檢察官
被      告  蔡泰羽



上列被告因竊盜案件，經檢察官提起公訴（110偵字第12591號）
，本院判決如下：
    主  文
蔡泰羽犯竊盜罪，處有期徒刑肆月，如易科罰金，以新臺幣壹仟
元折算壹日。未扣案犯罪所得即黑色長夾（內含如附表所示之物
）壹個沒收，於全部或一部不能沒收或不宜執行沒收時，追徵其
價額。
    事  實
一、蔡泰羽為M男模會館(址設臺北市○○區○○○路0段00號)之公關
    ，於民國110年1月20日上午10時24分許，在M男模會館內，
    見同事黃曉煌酒醉後在員工休息室沙發上睡覺，竟基於意圖
    為自己不法所有之竊盜犯意，假意叫醒黃曉煌，實則徒手竊
    取黃曉煌所有，放置在其身旁之黑色長夾1個（內含如附表
    所示之物），蔡泰羽得手後旋離開員工休息室。嗣黃曉煌於
    同日上午11時30分許清醒時發覺上開長夾遭竊，旋報警調閱
    監視錄影畫面，始查悉上情。
二、案經黃曉煌訴由臺北市政府警察局中山分局報告臺灣臺北地
    方檢察署偵查起訴。
    理  由
一、程序方面：
　　按被告以外之人於審判外之陳述，雖不符合刑事訴訟法第15
    9條之1至159條之4之規定，然經當事人於審判程序同意作為
    證據，法院審酌該言詞陳述或書面陳述作成時之情況，認為
    適當者，亦得為證據；當事人、代理人或辯護人於法院調查
    證據時，知有第159條第1項不得為證據之情形，而未於言詞
    辯論終結前聲明異議者，視為有前項之同意，刑事訴訟法第
    159條之5定有明文。本件作為證據使用之相關審判外陳述，
    經檢察官及被告蔡泰羽於本院審理中均同意作為證據（見審
    易卷第49頁），本院審酌該等陳述作成時之情況正常，所取
    得過程並無瑕疵，且與本案相關之待證事實具有關連性，亦
    無證明力明顯過低等情形，適當作為證據，依前開刑事訴訟
    法第159條之5第1項之規定，認上開陳述具有證據能力。
二、認定犯罪事實所憑之證據及理由： 
    訊據被告矢口否認有何竊盜犯行，辯稱：我進入員工休息室
    時有試著叫醒告訴人黃曉煌，但沒有拿他的長夾，至於我從
    休息室走出時雖然手上拿有物品，但這是我的手機，並非告
    訴人長夾，從監視器畫面可以看出我進去時就拿這支手機云
    云，經查：
  ㈠被告、鍾敬凱及告訴人均為M男模會館公關，告訴人於110年1
    月20日上午8時許，因不勝酒力在該會館員工休息室內沙發
    上睡覺，鍾敬凱於同日上午10時許入內要求告訴人前往外場
    工作，告訴人雖一度醒來，且發現首揭長夾尚在身旁，但因
    仍有睡意，未理會鍾敬凱之要求，留在原處繼續睡覺，嗣鍾
    敬凱於同日上午11時30分許又入內要求告訴人起床，告訴人
    清醒後發現其身旁之黑色長夾已不見蹤影，遂報警處理等情
    ，經告訴人於警詢時指述明確在卷（見偵卷第15頁至第17頁
    ）。
　㈡本院勘驗現場監視器錄影畫面，顯示1位身穿灰色背心之男子
    於110年1月20日上午10時24分許進入首揭員工休息室，其緊
    密貼近告訴人所在沙發處，彎腰伸出手臂在告訴人睡覺處翻
    找物品，未久其手作出微微掂手之上抬動作，隨即以手拾起
    一不明物品，嗣該男子走出員工休息室，明顯可見其左手抓
    握一黑色物品，旋進入畫面右側之不詳房間內等情，有本院
    勘驗筆錄暨錄影翻拍照片在卷可稽(見審易卷第64頁、第73
    頁至第82頁），佐以告訴人所陳其於當日上午10時許尚發現
    其黑色長夾在身旁，然該長夾於同日上午11時30分許已不見
    蹤影乙情，資可認定被告所有之黑色長夾係遭上開監視器畫
    面所示身穿灰色背心男子所竊。
　㈢被告於警詢、偵訊及本院審理時，均不否認其為上開身穿灰
    色背心之男子（見偵卷第9頁、第64頁，審易卷第48頁），
    然以前詞置辯。本院勘驗被告進入員工休息室前之監視器畫
    面，可見被告即上述身穿灰色背心之男子坐在休息室外椅子
    ，其雙手自然垂放腿上，右手虎口自然張開，無拿取物品（
    見審易卷第68頁截圖），嗣以右手倚靠椅背起身，可見其左
    手虎口自然張開，亦無拿取任何物品（見審易卷第70頁截圖
    ），被告起身後，其雙手放在胸前，呈現自然張開狀，均未
    見抓取任何物品（見審易卷第71頁至第72頁截圖），被告轉
    身走向小房間，此時可見其雙手自然下垂擺動，俱未見有拿
    取任何物品（見審易卷第73頁至第75頁截圖）。準此，被告
    進入員工休息室，其雙手並未抓持任何物品乙節，至為明確
    ，從而被告辯稱其手持自己手機進入員工休息室，其從該休
    息室出來時，左手抓握之黑色物品係其手機云云，要難採憑
    。
  ㈣被告又辯稱進出首揭員工休息室之人眾多，於告訴人睡覺期
    間進出之人均有嫌疑，不能僅因其曾接觸告訴人，率斷其竊
    取告訴人長夾云云。然告訴人明確指稱其於案發當日上午10
    時許發現長夾尚在，其於11時30分許清醒起身後才不見長夾
    蹤影等語，已足特定告訴人黑色長夾係在此非極長之期間內
    遭竊。復依監視器錄影畫面所示，被告於此期間進入員工休
    息室，非僅單純接近告訴人所在處，而係有在告訴人睡覺處
    伸手翻找並拾起物品之明確行為，被告就此於警詢、偵訊乃
    至本院審理時，均未曾提出合理說明，加以其所稱步出休息
    室所持黑色物品係其手機云云之辯解不值採憑，已足認定被
    告竊取告訴人黑色長夾之犯行，其泛以前詞置辯，又未提出
    何他人涉嫌之具體佐證，本院自無從逕對其為有利之認定。
  ㈤至被告請求調取案發前8小時之現場監視錄影畫面原始檔案等
    語。惟被告犯行依卷內事證足堪認定，無調取之必要，況首
    揭男模會館之監視器錄影畫面僅保存7日，臺北市政府中山
    分局中山二派出所於告訴人提告不久後之110年2月5日前往
    該男模會館調取監視器畫面時，案發期間監視器錄影原始檔
    案已遭覆蓋等情，有臺北市政府中山分局中山二派出所年查
    訪紀錄表在卷可憑(見偵卷第25頁)，從而被告聲請調查此部
    分證據已不存在，無從准許，附此敘明。　　
  ㈥綜上所述，本件事證明確，被告所辯均不可採，其所犯竊 盜
    犯行，堪以認定，應予依法論科。
三、論罪科刑
  ㈠核被告所為係犯，係犯刑法第320條第1項竊盜罪。
  ㈡爰以行為人責任為基礎，審酌被告不思以正當途徑賺取所需
    ，任意竊取他人財物，造成他人財產損失，所為實應非難。
    復考量被告犯後否認犯行，難認其已認知自己行為之不當，
    暨被告陳稱：高職肄業之最高學歷，另案入監前擔任外送人
    員，日薪約新臺幣1萬元，無須扶養之親屬等語之智識程度
    及家庭經濟狀況，暨犯罪動機、目的、手段、犯罪所生危害
    等一切情狀，量處如主文所示之刑，並諭知易科罰金之折算
    標準。
四、沒收部分
    被告於本案竊取之黑色長夾（內含如附表所示之物），屬於
    被告犯罪所得且未扣案，應依刑法第38條之1第1項前段規定
    宣告沒收，並依同條第3項規定，諭知於全部或一部不能沒
    收或不宜執行沒收時，追徵其價額。
據上論斷，應依刑事訴訟法第299條第1項前段，判決如主文。
本案經檢察官李巧菱提起公訴，檢察官朱玓到庭執行職務。
中　　華　　民　　國　　111 　年　　3 　　月　　31　　日
                  刑事第二十庭   法  官   宋恩同
上正本證明與原本無異。 
如不服本判決應於收受送達後20日內向本院提出上訴書狀，並應
敘述具體理由；其未敘述上訴理由者，應於上訴期間屆滿後20日
內向本院補提理由書（均須按他造當事人之人數附繕本）「切勿
逕送上級法院」。告訴人或被害人如對於本判決不服者，應具備
理由請求檢察官上訴，其上訴期間之計算係以檢察官收受判決正
本之日期為準。 因疫情而遲誤不變期間，得向法院聲請回復原
狀。
　　　　　　　　　               書記官   林志忠
中　　華　　民　　國　　111 　年　　3 　　月　　31　　日
附錄論罪科刑法條：
刑法第320條第1項：
意圖為自己或第三人不法之所有，而竊取他人之動產者，為竊盜
罪，處5 年以下有期徒刑、拘役或50萬元以下罰金。 　　　
附表　　　　　　　　　
編號 物品 數量 1 行照 1張 2 現金 1萬7,000元 3 身分證 1張 4 健保卡 1張 5 中國信託銀行金融卡 1張 6 郵局金融卡 1張 7 學生證 1張 8 GOGORO感應卡 2張 9 GOGORO鑰匙 1個 10 金戒指 2個 11 駕照 2張